【裁判字號】    89,簡上,14
【裁判日期】    890331
【裁判案由】    違反電信法
【裁判全文】
臺灣士林地方法院刑事判決                          八十九年度簡上字第一四號
    上  訴  人
    即  被  告  甲○○
右列上訴人因違反電信法案件，不服本院八十八年度士簡字第四六五號中華民國八十
八年十月五日第一審判決（聲請簡易判決處刑案號：臺灣士林地方法院檢察署八十八
年度偵字第五三七六號），提起上訴，本院管轄之第二審合議庭判決如左：
    主  文
原判決撤銷。
甲○○共同擅自設置電台發送九千赫至三百秭赫之射頻信息，致干擾合法通信，經警
告仍不改正，累犯，處拘役伍拾日，如易科罰金，以參佰元折算壹日。
扣案如附表所示之物均沒收。
    事  實
一、甲○○前因偽造有價證券案件，經臺灣高等法院判處有期徒刑二年確定，並於民
    國八十六年十月三十日執行完畢，竟仍不知悔改，明知林秋森（已判決確定）未
    經主管機關文通部核准，擅自在臺北市○○街六之一號三樓、臺北市○○路六一
    巷三三號後方竹林，設置全球廣播電台及轉播站，竟自八十七年一月間起，與林
    秋森基於共同之犯意聯絡，以月薪新台幣二萬五千元之薪資受雇於林秋森，在前
    開廣播電台發送一○○．三兆赫之射頻訊息，將電台部分時段出租他人播放節目
    或供不特定人點歌，致干擾合法之國際社區調頻廣播電台通信，經交通部於八十
    八年四月十九日以交電（二）八八字第五○二○○─一號函警告該行為已干擾合
    法通信，並命改正、拆除電台設備，並由林秋森於同年、月二十日收受公文。詎
    林秋森、甲○○停播三、四日後，仍不改正繼續發射前述射頻信息播放節目。迨
    八十八年五月十八日一時許，為警於臺北市○○街六之一號三樓、臺北市○○路
    六一四弄三三號後方竹林，查獲如附表所示之電信器材。
二、案經台北縣警察局三峽分局移請台灣士林地方法院檢察署檢察官聲請簡易判決處
    刑。
    理  由
一、訊據被告甲○○對於右揭時、地受雇於林秋森在右揭電台發送一○○．三兆赫之
    射頻訊息之事實均坦承不諱，惟矢口否認與林秋森間有何共同之犯意聯絡，辯稱
    ：伊不知林秋森經營之電台係非法，且不知交通部有發公文通知林秋森改正云云
    。惟查，右揭犯罪事實，已經同案被告林秋森於警訊、偵查中供承不諱，且經證
    人陳春木即交通部電信總局北區監理站廣播組技正於偵查中到庭結證無訛，並有
    交通部八十八年四月十九日交電（二）八八字第五○二○○一之○號函、送達回
    執、交通部電信總局北區電信監理站八十八年一月二十二日非法電台及電波干擾
    處理報告、表干擾測試報告表、錄音內容說明、照片二張（均影本）及查扣之如
    附表所示之電信器材可證。而被告甲○○於偵查中已自承有看過林秋森拿給伊看
    的交通部公文，渠等即關（停止播放）四天半（詳偵查卷第五十頁）等語，且設
    置電台須先取得執照，為普通常識，其所辯不知林秋森經營之電台係非法，且不
    知交通部有發公文通知林秋森改正云云，顯屬諉卸之詞，不足採信。是事證明確
    ，被告犯行，洵堪認定，應依法論科。
二、核被告所為係犯八十八年十一月三日修正公布前（以下簡稱修正前）電信法第五
    十八條第一項前段之罪，被告明知林秋森非法設置電台，仍受雇林秋森設置電台
    發送射頻訊息，其與林秋森間有犯意之聯絡、行為之分擔，均為共同正犯。被告
    甲○○前因偽造有價證券案件，經臺灣高等法院判處有期徒刑二年確定，並於八
    十六年十月三十日執行完畢，此有臺灣高等法院檢察署刑案紀錄簡覆表一份在卷
    可憑，其於五年以內再犯本件有期徒刑以上之罪，為累犯，應依刑法第四十七條
    規定加重其刑。按被告犯罪後，電信法業已修正，於八十八年十一月三日公布，
    同年十一月五日施行，是被告犯後法律已有變更，比較新舊法之結果，以舊法有
    利於被告（舊法法定刑為六個月以下有期徒刑、拘役或科或併科新台幣三十萬元
    以下罰金，新法法定刑為二年以下有期徒刑、拘役或科或併科新臺幣六十萬元以
    下罰金），依刑法第二條第一項但書之規定，應適用最有利於被告之舊法，即修
    正前之電信法第五十八條第一項前段處罰。被告提起本件上訴，否認犯罪，雖無
    理由，惟原審認被告所為係犯修正前電信法第五十八條第二項後段之罪，且係連
    續犯，尚有未洽，自應撤銷原判決，由本院另為適當之判決。爰審酌被告前有犯
    罪前科紀錄，品行不良，本次係為了生計始受雇於林秋森，及犯罪後仍否認犯行
    ，態度不佳等一切情狀，量處如主文所示之刑示懲，並諭知易科罰金之折算標準
    。扣案如附表所示之電信器材，依電信法第六十條規定併予宣告沒收。
據上論斷，應依刑事訴訟法第四百五十五條之一第一項、第三項、第三百六十九條第
一項前段、第三百六十四條、第二百九十九條第一項前段，修正前電信法第五十八條
第一項前段、第六十條、刑法第十一條前段、第二條第一項但書、第四十一條、第四
十七條，罰金罰鍰提高標準條例第二條，判決如主文。
本案經檢察官徐文豪到庭執行職務
中    華    民    國      八十九        年      三      月      三十一  日
                                  臺灣士林地方法院刑事第二庭
                                    審判長法  官
                                          法  官
                                          法  官
本件不得上訴。
右正本證明與原本無異。
                                          書記官
中    華    民    國      八十        年              月              日
本案論罪科刑法條：
電信法第五十八條第一項
本法施行六個月後，擅自設置或使用電台發送九千赫至三百秭坊之射頻息，致干擾合
法通信經警告仍不改正者，處六個月以下有期徒刑、拘役或科或併科新台幣三十萬元
以下罰金。影響飛航安全者依公共罪加重處罰。
附表：
一、ＳＴＬ發射機一台
二、ＳＴＬ天線二支
三、ＳＴＬ接收機一台
四、訊號處理器一台
五、ＣＤ放音機二台
六、卡式放音機二台
七、ＭＤ光碟放音機一台
八、叩應轉接器一台
九、放大器一台
十、電話聲放大器一台
十一、混壓器一台
十二、ＳＴＬ接收器一台
十三、發射機（功率放大器）一台
十四、電源供應器四台
十五、天線三支


司法院資訊處製作；財團法人民間司法改革基金會備份。
